【裁判字號】    98,交上易,239
【裁判日期】    980715
【裁判案由】    過失傷害
【裁判全文】
臺灣高等法院臺南分院刑事判決       98年度交上易字第239號
上  訴  人  臺灣嘉義地方法院檢察署檢察官
被      告  乙○○
上列上訴人因被告過失傷害案件，不服臺灣嘉義地方法院九十八
年度交易字第十號中華民國九十八年二月十九日第一審判決（起
訴案號：臺灣嘉義地方法院檢察署九十七年度偵字第八三三五號
），提起上訴，本院判決如下：
    主  文
上訴駁回。
乙○○緩刑貳年。
    事  實
一、乙○○於民國九十七年二月九日十二時四十五分許，駕駛車
    牌號碼8M—6697號自小客車，沿嘉義縣梅山鄉台三線由南向
    北行駛至該路二六七點七公里處，明知不得於劃有雙黃線行
    車分向限制線之路段迴車、左轉，亦不得跨越雙黃線行車分
    向限制線行駛，並應注意對向車道來車狀況，隨時採取必要
    之安全措施，防止意外之發生，且依當時天候晴、日間自然
    光線、柏油路面乾燥、無缺陷、無障礙物、視距良好等情形
    ，尚無不能注意之情事，竟疏未注意對向來車，逕行跨越雙
    黃線行車分向限制線，左轉駛入對向車道欲至路旁之餐廳用
    餐，適有王金助騎乘車牌號碼MKQ—596號重型機車附載甲○
    ○○駛至該路段，避煞不及，致兩車碰撞、機車倒地，甲○
    ○○因而受有右鎖骨閉鎖性骨折、左足脛骨與腓骨上端閉鎖
    性骨折之傷害。
二、案經甲○○○訴由嘉義縣警察局竹崎分局報由臺灣嘉義地方
    法院檢察署檢察官偵查起訴。
    理  由
一、按被告以外之人於審判外之陳述，雖不符刑事訴訟法第一百
    五十九條之一至第一百五十九條之四之規定，而經當事人於
    審判程序同意作為證據，法院審酌該言詞陳述或書面陳述作
    成時之情況，認為適當者，亦得為證據。當事人、代理人或
    辯護人於法院調查證據時，知有第一百五十九條第一項不得
    為證據之情形，而未於言詞辯論終結前聲明異議者，視為有
    前項之同意。」，刑事訴訟法第一百五十九條之五定有明文
    。查本件檢察官所舉所有書面及言詞陳述之證據能力，業經
    被告於本院行準備程序時表示均同意列為證據，且迄言詞辯
    論終結前均未據聲明異議，本院審酌該等供述證據之取得過
    程並無瑕疵，與本案待證事實間復具有相當之關聯性，以之
    為本案證據尚無不當，自得採為證據。
二、上開事實迭經被告於原審及本院審理時自白無隱，核與告訴
    人甲○○○於警詢、偵查及原審審理時之供述，暨證人王金
    助於警詢及偵查時之供述相符，並有道路交通事故現場圖、
    道路交通事故調查報告表（一）、（二）各乙份、事故現場
    照片十二幀、中國醫藥大學附設醫院診斷證明書乙紙等在卷
    可憑，足認被告之自白確與事實相符。又被告之過失行為與
    被害人甲○○○之傷害間，有相當因果關係，其過失傷害之
    犯行，洵堪認定，應予依法論科。
三、核被告所為係犯刑法第二百八十四條第一項前段過失傷害罪
    。原審以被告罪證明確，因予適用刑法第二百八十四條第一
    項前段、第四十一條第一項前段，刑法施行法第一條之一第
    一項、第二項前段等規定，並敘明審酌被告尚無刑事前案紀
    錄之素行，其違規跨越雙黃線並疏未注意車前狀況之過失程
    度、告訴人所受傷勢及損害非輕，以及肇事後被告尚未與告
    訴人達成和解、賠償告訴人之損失，被告領有駕駛執照、高
    職畢業之智識程度、自陳曾從事餐飲業、家有父母、未婚、
    家中經濟狀況不佳等一切情狀，量處有期徒刑三月，並諭知
    如易科罰金之折算標準。本院經核原判決認事用法，均無違
    誤，量刑亦稱妥適。檢察官上訴意旨指被告犯後毫無悔意，
    原判決量刑過輕云云，為無理由，應予駁回。
四、末查被告於原審判決後，已與被害人於九十八年六月十七日
    在本院達成訴訟上和解，被告願給付被害人五十八萬元（不
    包含被害人得申請理賠之汽車強制責任險之保險金），除當
    庭給付十八萬元外，餘四十萬元則自九十八年八月一日起按
    月給付一萬元，此有本院和解筆錄一件在卷可憑（見本院卷
    第三四頁），顯見被告於犯後，已盡力賠償被害人損失。且
    被告前未曾受有期徒刑之宣告，有台灣高等法院被告全國前
    案紀錄表在卷可憑，於本院審理時，亦坦承犯行，足認被告
    犯後確有悔意。本院因認被告犯後態良好，經此偵審程序，
    應已知所警惕，信無再犯之虞，其上開所宣告之刑，認以暫
    不執行為適當，爰依刑法第七十四條第一項第一款規定，併
    予宣告緩刑二年，以啟自新。
據上論結，應依刑事訴訟法第三百六十八條，刑法第七十四條第
一項第一款，判決如主文。
本案經檢察官劉欽銘到庭執行職務。
中    華    民    國    98    年    7     月    15    日
                  刑事第六庭  審判長法  官  董武全
                                    法  官  曾文欣
                                    法  官  杭起鶴
以上正本證明與原本無異。
不得上訴。
                                    書記官  蔡振豐
中    華    民    國    98    年    7     月    15    日
附錄：本判決論罪科刑法條
中華民國刑法第284條第1項
因過失傷害人者，處六月以下有期徒刑、拘役或五百元以下罰金
，致重傷者，處一年以下有期徒刑、拘役或五百元以下罰金。


司法院資訊處製作；財團法人民間司法改革基金會備份。
